【裁判字號】    98,上訴,3527
【裁判日期】    980910
【裁判案由】    偽造有價證券等
【裁判全文】
臺灣高等法院刑事判決                98年度上訴字第3527號
上  訴  人
即  被  告  乙○○
上列上訴人因偽造有價證券案件，不服臺灣士林地方法院98年度
審訴字第125號，中華民國98年5月27日第一審判決（起訴案號：
臺灣士林地方法院檢察署98年度偵字第362 號，併辦案號：臺灣
臺北地方法院檢察署97年度偵字第26715 號），提起上訴，本院
判決如下：
    主  文
上訴駁回。
    理  由
一、按不服地方法院之第一審判決而上訴者，應向管轄第二審之
    高等法院為之；上訴書狀應敘述具體理由；上訴書狀未敘述
    上訴理由者，應於上訴期間屆滿後20日內補提理由書於原審
    法院。逾期未補提者，原審法院應定期間先命補正，刑事訴
    訟法第361條第1項、第2項、第3項分別定有明文。又第二審
    法院認為上訴書狀未敘述理由，或上訴有第362 條前段之情
    形者，應以判決駁回之，同法第367 條前段亦有明文。而所
    謂不服第一審判決之具體理由，必係依卷內既有訴訟資料或
    提出新事證，指摘或表明第一審判決有何採證認事、用法或
    量刑等足以影響判決本旨之不當或違法，而構成應予撤銷之
    具體事由，始足當之；倘僅泛言原判決認定事實錯誤、違背
    法令、量刑失之過重或輕縱，而未依上揭意旨指出具體事由
    ，或形式上雖已指出具體事由，然該事由縱使屬實，亦不足
    以認為原判決有何不當或違法者，皆難謂係具體事由，俾與
    第二審上訴制度在請求第二審法院撤銷、變更第一審不當或
    違法之判決，以實現個案救濟及節制濫行上訴之立法目的相
    契合（最高法院97年度台上字第892 號判決參照）。是倘上
    訴人之上訴書狀雖敘述上訴理由，惟並未具體敘述第一審判
    決有何不當或違法情形，即與未敘述具體理由無異，所為上
    訴，即非適法。
二、查本件上訴人即被告乙○○不服原審判決，於民國98年7 月
    15日具狀提起第二審上訴，復於同年7 月24日提出刑事上訴
    理由狀，上訴理由以被告乃主動自首本件犯行，且係為自己
    及老母一時生活所需而誤蹈法網，犯罪動機可憫，偽造之票
    據面額僅新台幣（下同）48000 元，被害人亦已諒解被告而
    不予追究，爰請法院考量上揭諸情，體諒被告老母尚須被告
    照料，准予減輕其刑，改判易科罰金，並准予緩刑宣告云云
    。然查，原審法院已審酌被告係受刑之執行完畢後，5 年內
    故意再犯本件之累犯，依法加重其刑，及被告對於未發覺之
    本件犯罪自首而受裁判，依法就其意圖供行使之用偽造有價
    證券部分減輕其刑，並先加後減之；又被告自偵審時均坦承
    犯行，顯有悔改之意，且被害人甲○○、告訴人丙○○均已
    表達諒解及不予追究之情，被告僅因貪圖便利，一時失慮而
    偽造有價證券致罹重典，且所偽造之支票僅1張，金額48000
    元，並非鉅額，該支票已因掛失空白票據而遭退票，對支票
    所有人實質權益、社會經濟及交易秩序尚未造成重大影響，
    所生危害有限，犯罪情節尚非極為重大，所犯之罪刑與犯罪
    情節相較，實屬情輕法重，客觀上顯可憫恕，而依刑法第59
    條規定，就偽造有價證券罪部分減輕其刑，及被告係因一時
    週轉失靈，始偽造有價證券，侵害發票人權益，並有妨礙交
    易安全及社會公共信用之虞，兼衡被告偽造票面金額之多寡
    及其犯後坦承犯行，已有悔意之態度，與其生活狀況、工作
    情形等一切情狀，予以量刑，並記明於原審判決內，並無任
    何輕重失衡或違法不當之處，上訴意旨所指原審俱已審酌，
    被告以前揭理由請求減輕其刑云云，均未能具體指摘原判決
    於認定事實，適用法律及量刑等項有何違法或不當，揆諸上
    揭意旨，本件上訴顯不合法定程式，應予駁回，並不經言詞
    辯論為之。
據上論斷，應依刑事訴訟法第367條前段、第372條，判決如主文
。
中    華    民    國    98    年    9     月    10    日
                  刑事第三庭審判長法  官   陳博志
                                  法  官   陳德民
                                  法  官   劉興浪
以上正本證明與原本無異。
如不服本判決，應於收受送達後十日內向本院提出上訴書狀，其
未敘述上訴之理由者並得於提起上訴後十日內向本院補提理由書
（均須按他造當事人之人數附繕本）「切勿逕送上級法院」。
                                  書記官   顧正榕
中    華    民    國    98    年    9     月    10    日


司法院資訊處製作；財團法人民間司法改革基金會備份。
